臺灣桃園地方法院刑事判決
111年度易字第165號
公  訴  人  臺灣桃園地方檢察署檢察官 
被      告  李俊彥


上列被告因竊盜等案件，經檢察官聲請簡易判決處刑（110年度
偵字第28991號），本院認不宜以簡易判決處刑（110年度壢簡字
第1570號），改依通常程序審理，判決如下：
    主  文
李俊彥犯攜帶兇器竊盜罪，處有期徒刑柒月。又犯非法由收費設
備取財罪，處有期徒刑參月，如易科罰金，以新臺幣壹仟元折算
壹日。
被訴毀損部分公訴不受理。
    事  實
一、李俊彥意圖為自己不法所有，基於攜帶兇器竊盜之犯意，於
    民國110年3月21日上午11時5分許，在桃園市○○區○○○街00號
    之夾娃娃機店（下稱本案娃娃機店），使用客觀上足對人之
    生命、身體、安全構成威脅之鐵棍1支，自劉進雄所經營之
    夾娃娃機台取物口伸入機台內，勾取機台內擺放之商品，使
    其掉入取物口，以此方式竊得3C電子產品2個得手。
二、李俊彥意圖為自己不法所有，基於非法由收費設備取財之犯
    意，於110年3月22日下午3時50分許，在本案娃娃機店內，
    先使用鐵棍破壞夾娃娃機台之鎖頭，致令該鎖頭毀損不堪用
    （所涉毀損犯行，業經告訴人劉進雄撤回告訴，由本院不另
    為不受理諭知，詳後述），使其得以重複按下免費試玩鍵，
    李俊彥在無需投幣之情況下，直接操作該娃娃機台，夾取該
    機台內之飛機杯1個、手機架1個、吊飾1個、小玩具1盒及3C
    電子產品2個等商品。
    理  由
甲、有罪部分
壹、認定犯罪事實所憑之證據及理由
一、上揭犯罪事實，業據被告李俊彥於警詢、本院準備程序及審
    理時均坦承不諱（見臺灣桃園地方檢察署110年度偵字第289
    91號卷【下稱偵卷】第7頁至第10頁、第11頁至第13頁，本
    院111年度易字第165號卷【下稱本院卷】第29頁、第42頁、
    第93頁），並據證人即告訴人劉進雄證述明確（見偵卷第23
    頁至第27頁），並有監視器錄影翻拍照片及現場照片附卷可
    稽（見偵卷第45頁至第73頁），足徵被告上開任意性之自白
    與事實相符，堪以採信。
二、綜上，本案事證明確，被告犯行洵堪認定，應依法論科。
貳、論罪科刑
一、按刑法第321條第1項第3款之攜帶兇器竊盜罪，係以行為人
    攜帶兇器竊盜為其加重條件，此所謂兇器，其種類並無限制
    ，凡客觀上足對人之生命、身體、安全構成威脅，具有危險
    性之兇器均屬之，且祇須行竊時攜帶此種具有危險性之兇器
    為已足，並不以攜帶之初有行兇之意圖為必要；扳手、鉗子
    、起子等物，客觀上均足對人之生命、身體、安全構成威脅
    ，應認為行兇器具，持以行竊應成立加重竊盜罪（最高法院
    79年台上字第5253號、76年度台上字第3929號判決參照）。
二、次按刑法第339條之1第1項規定：「意圖為自己或第三人不
    法之所有，以不正方法由收費設備取得他人之物者，處1 年
    以下有期徒刑、拘役或10萬元以下罰金。」所稱之收費設備
    ，係指藉由收取利用人支付之一定費用而提供對價商品或服
    務之機器裝置。而由該條係訂立於「詐欺罪章」一節可知，
    所謂不正方法，係類似利用詐術使人陷於錯誤而交付財物或
    利益一般，以任何方法使收費設備原有的機制造成干擾或錯
    誤判讀，藉以規避給付對價，並操縱該設備取得他人之物或
    財產上不法利益；反之，倘直接使用物理上之力或其他不涉
    及利用收費設備原有的機制之手段，例如直接毀壞收費設備
    取得設備之內容物，縱令結果同係取得收費設備所有權人所
    管領之財產或利益，仍非屬本條所稱不正方法，應另論以破
    壞他人持有、所有財產或利益之犯罪。查本案之夾娃娃機台
    必須先行付費，始可供娛樂或取得商品，應屬「收費設備」
    之一種。又被告取得機台內商品之方式，係以鐵棒破壞機台
    鎖頭後，使其得以不斷按機台內之免費試玩鍵，在無需投幣
    之情況下直接操作機台夾取商品，應屬意圖規避給付對價，
    以不合該收費設備之使用規則之類似詐欺方法。
三、是核被告就事實所為，係犯刑法第321條第1項第3款之攜帶
    兇器竊盜罪。公訴意旨認此部分係犯刑法第320條第1項竊盜
    罪，容有未洽，惟因其犯罪基本事實相同，並經本院當庭告
    知被告可能涉犯刑法第321條第1項第1款之攜帶兇器竊盜罪
    ，已無礙被告訴訟上防禦權之行使，爰依刑事訴訟法第300
    條規定，變更起訴法條予以審理。又被告就事實二所為，係
    犯刑法第339條之1第1項之非法由收費設備取財罪。公訴意
    旨認被告此部分除犯刑法第339條之1第1項之非法由收費設
    備取財罪外，另犯刑法第320條第1項之竊盜罪嫌，容有誤會
    ，併予敘明。
四、被告所犯上開攜帶兇器竊盜罪、非法由收費設備取財罪之各
    間，犯意各別，行為互殊，應予分論併罰。
五、爰審酌被告不思以正途獲取財物，竟恣意以竊盜或不正方法
    侵奪他人財產，顯然欠缺尊重他人財產權之法治觀念，應予
    非難；兼衡其坦承犯行之犯後態度、前有相同類型之竊盜前
    科、犯罪之動機、目的、手段、竊得或不正取得之財物價值
    ，暨考量被告自述之智識程度、家庭經濟狀況等一切情狀，
    分別量處如主文所示之刑，並就得易科罰金部分諭知易科罰
    金之折算標準，以資懲儆。
六、沒收
  ㈠被告持以犯事實一、二所示犯行之鐵棍，並未扣案，是否尚
    存、是否為被告所有，均有未明，為免將來執行之困難與所
    有權之歸屬發生爭議，爰不予宣告沒收，附此敘明。
  ㈡被告竊得或不正取得如事實一、二所示之物品，均已實際合
    法發還告訴人，有桃園市政府警察局中壢分局自強派出所贓
    物認領保管單在卷可憑（見偵卷第39頁），依刑法第38條之
    1第5項規定，爰不予宣告沒收。
七、不另為不受理部分：
  ㈠聲請簡易判決處刑意旨另以：被告李俊彥基於毀損之犯意，
    於110年3月22日下午3時50分許，在本案娃娃機店，持客觀
    上可供作兇器使用之鐵棒1支，破壞告訴人劉進雄所經營擺
    放之娃娃機臺鎖頭，致令該鎖頭毀損不堪用。因認被告此部
    分涉犯刑法第354條之毀損他人物品罪嫌等語。
  ㈡按告訴乃論之罪，告訴人於第一審辯論終結前，得撤回其告
    訴；告訴經撤回者，法院應諭知不受理之判決，刑事訴訟法
    第238條第1項及第303條第3款分別定有明文。
  ㈢查被告前揭行為，經檢察官偵查後聲請以簡易判決處刑，認
    被告犯刑法第354條之毀損他人物品罪，依同法第357條規定
    須告訴乃論，而被告與告訴人業已於111年6月9日調解成立
    ，並經告訴人撤回毀損之告訴，有本院調解筆錄、刑事撤回
    告訴暨電話紀錄在卷可查（見本院卷第62-1頁至第62-2頁、
    第73頁至第75頁）。惟因聲請意旨認被告毀損他人物品罪與
    上開經本院認定有罪之非法由收費設備取財罪部分，有想像
    競合犯之法律上一罪關係，爰就此部分不另為不受理之諭知
    。
乙、公訴不受理部分
壹、公訴意旨另以：被告李俊彥基於毀損之犯意，於110年3月23
    日晚間8時8分許，在本案娃娃機店，持鐵棒1支，破壞告訴
    人劉進雄所經營擺放之娃娃機臺鎖頭，致令該鎖頭毀損不堪
    用，足以生損害於劉進雄，因認被告涉犯刑法第354條之毀
    損罪嫌云云。
貳、按告訴乃論之罪，告訴人於第一審辯論終結前，得撤回其告
    訴；又告訴經撤回者，法院應諭知不受理之判決，刑事訴訟
    法第238條第1項、第303條第3款定有明文。
參、公訴意旨認被告所為係犯刑法第354條之罪，依同法第357條
    之規定，須告訴乃論。茲因告訴人已具狀撤回告訴，有刑事
    撤回告訴狀1份附卷可稽（本院卷第73頁至第75頁），揆諸
    前開說明，爰不經言詞辯論，逕為諭知不受理之判決。
據上論斷，應依刑事訴訟法第299條第1項前段、第303條第3款，
判決如主文。
本案經檢察官楊挺宏聲請以簡易判決處刑，檢察官張建偉到庭執
行職務。
中　　華　　民　　國　　111 　年　　10　　月　　27　　日
                  刑事第十八庭  法　官　姚懿珊
以上正本證明與原本無異。
如不服本判決應於收受判決後20日內向本院提出上訴書狀，並應
敘述具體理由。其未敘述上訴理由者，應於上訴期間屆滿後20日
內向本院補提理由書(均須按他造當事人之人數附繕本)「切勿逕
送上級法院」。 
　　　　　　　　　　　　　　　  書記官　張妤安
中　　華　　民　　國　　111 　年　　10　　月　　28　　日
附錄本案論罪科刑法條全文：
中華民國刑法第321條
犯前條第1項、第2項之罪而有下列情形之一者，處6月以上5年以
下有期徒刑，得併科50萬元以下罰金：
一、侵入住宅或有人居住之建築物、船艦或隱匿其內而犯之。
二、毀越門窗、牆垣或其他安全設備而犯之。
三、攜帶兇器而犯之。
四、結夥三人以上而犯之。
五、乘火災、水災或其他災害之際而犯之。
六、在車站、港埠、航空站或其他供水、陸、空公眾運輸之舟、
    車、航空機內而犯之。
前項之未遂犯罰之。
中華民國刑法第339條之1
（違法由收費設備取得他人之物之處罰）
意圖為自己或第三人不法之所有，以不正方法由收費設備取得他
人之物者，處1年以下有期徒刑、拘役或10萬元以下罰金。
以前項方法得財產上不法之利益或使第三人得之者，亦同。
前二項之未遂犯罰之。